臺灣高等法院刑事裁定
110年度抗字第1137號
抗  告  人
即  受刑人  陳隱洲



上列抗告人即受刑人因聲請定其應執行刑案件，不服臺灣新北地
方法院中華民國110年5月27日裁定（110年度聲字第1848號），
提起抗告，本院裁定如下：
    主  文
抗告駁回。                                             
    理  由
一、原裁定意旨略以：抗告人即受刑人陳隱洲（下稱抗告人）因
    犯如原裁定附表所示之罪，經法院先後判處如原裁定附表所
    示之刑，並分別確定在案。茲檢察官聲請定其應執行之刑，
    經臺灣新北地方法院（下稱新北地院）審核後，認聲請正當
    ，應予准許，爰裁定應執行有期徒刑14年4月等語。
二、抗告意旨略以：請參照各法院判決先例，均有大幅減輕刑度
    ，依相類案件應為相同處理之平等原則，本件自有適用。又
    抗告人所犯罪名皆是單一詐欺案件，為短時間內所犯且犯後
    態度良好，從偵查至審理終結均坦承不諱，且所涉案件，相
    較於殺人、加重強盜性侵、強盜殺人、酒駕致人於死等危害
    社會法益重大之高度行為案件，並無明顯及重大危害，亦可
    回復，而抗告人因欠債壓力下，一時失慮，犯下大錯，於服
    刑後已有所悔悟，故請法院審酌上情，考量法律之比例原則
    、平等及法律感情與慣例等諸多原則，予以抗告人公平公正
    裁定，使抗告人有再一次悔過向上，改過自新，重新做人的
    機會，並能早日返鄉，努力工作賺錢，克盡孝道，事奉年邁
    母親，另請求就他案應執行有期徒刑5年2月之詐欺案件，與
    本件一併定應執行刑云云。
三、按裁判確定前犯數罪者，併合處罰之；數罪併罰，有二裁判
    以上者，依刑法第51條之規定，定其應執行之刑，刑法第50
    條第1項前段、第53條分別定有明文。再按有二裁判以上，
    經定其執行刑後，又與其他裁判併合而更定其執行刑者，前
    定之執行刑當然失效，仍應以原來宣告之數個刑罰計算，而
    不以當時該數罪所定應執行刑為計算基準（最高法院57年度
    台抗字第198號裁定意旨參照）。另按法律上屬於自由裁量
    事項，尚非概無法律性之拘束，在法律上有其外部界限及內
    部界限，前者法律之具體規定，使法院得以具體選擇為適當
    裁判，此為自由裁量之外部界限，後者法院為自由裁量時，
    應考量法律之目的，法律秩序之理念所在，此為自由裁量之
    內部界限，法院為裁判時，二者均不得有所踰越；在數罪併
    罰而有二裁判以上，應定其應執行刑之案件，法院所為刑之
    酌定，固屬自由裁量事項，然對於法律之內、外部界限，仍
    均應受其拘束（最高法院92年度台非字第187號及94年度台
    非字第21號判決意旨參照）。
四、經查：
  ㈠抗告人所犯如原裁定附表所示之罪，有各刑事判決及本院被
    告前案紀錄表各乙份在卷可稽。
  ㈡又抗告人所犯如原裁定附表編號1至16所示16罪，固經臺灣高
    等法院臺中分院以108年聲字第333號裁定定其應執行刑為有
    期徒刑10年6月，並經最高法院以108年度台抗字第409號裁
    定駁回抗告確定；編號17至20所示4罪則經新北地院以106年
    度訴字第922號判決定其應執行刑為有期徒刑4年確定，惟參
    照前揭最高法院57年度台抗字第198號裁定意旨，抗告人既
    有如原裁定附表編號1至20所示共20罪應予併罰，自可更定
    該20罪之應執行刑，前定之應執行刑即當然失效。是本件定
    其應執行刑，不得踰越刑法第51條第5款所定法律之外部界
    限，即不得重於如原裁定附表編號1至20所示20罪刑之總和
    ，亦應受內部界限之拘束，即不得重於如原裁定附表編號1
    至16、17至20所定應執行刑之總和。
  ㈢準此，檢察官聲請就抗告人所犯如原裁定附表編號1至20所示
    之罪定應執行之刑，經新北地院審核後，裁定定其應執行刑
    為有期徒刑14年4月，核屬正當。
  ㈣抗告人雖以前詞提起抗告，惟參諸上揭說明，前開裁定所定
    應執行刑有期徒刑14年4月，既未踰越刑法第51條第5款所定
    法律之外部界限，即未重於如原裁定附表編號1至20所示罪
    刑總和（有期徒刑41年7月），亦合於內部界限之拘束，即
    未重於如原裁定附表編號1至16、17至20之定應執行刑之總
    和（有期徒刑14年6月），復於各刑之中最長期（有期徒刑2
    年6月）以上，可認已斟酌抗告人所犯案件類型及情節併予
    適度減少總刑期，無明顯喪失權衡或有違比例原則、公平正
    義原則之情，而屬法院裁量權之適法行使，自難認定該定應
    執行刑之裁定有何違法或不當之處。又抗告人所舉應參酌其
    他法院之裁判先例部分，因各案犯罪類型、情節俱不相同，
    所為刑罰之量定自屬有別，尚難比附援引，執為原裁定有何
    違誤之論據；且抗告人個人、家庭因素等情，乃個別犯罪量
    處刑罰時已為斟酌之因素，要非定應執行刑時應再行審酌者
    ，自無礙於上開定刑之認定。
　㈤至抗告人請求就他案應執行有期徒刑5年2月之詐欺案件，與
    本件一併定應執行刑部分，因此部分未經檢察官聲請合併定
    應執行刑，原審即無從加以審酌併裁，本院更無從加以審酌
    併裁，是抗告人如認上述案件與本件合於裁判確定前犯數罪
    之定刑要件，應依刑事訴訟法第477條第2項規定，請求檢察
    官合併向法院聲請定應執行刑，方屬適法，附此敘明。
　㈥綜上，抗告人所執前詞請求另為裁定云云，為無理由，應予
    駁回。
據上論斷，應依刑事訴訟法第412條，裁定如主文。
中　　華　　民　　國　　110 　年　　7 　　月　　28　　日
                  刑事第四庭  審判長法　官  陳筱珮
                                    法　官  吳元曜
                                    法　官  羅郁婷
以上正本證明與原本無異。
如不服本裁定，應於收受送達後五日內向本院提出抗告狀。
                                    書記官  蔡易霖
中　　華　　民　　國　　110 　年　　7 　　月　　28　　日